【裁判字號】    97,易,102
【裁判日期】    970603
【裁判案由】    竊盜
【裁判全文】
臺灣臺東地方法院刑事判決               97年度易字第102號
公  訴  人  臺灣臺東地方法院檢察署檢察官
被      告  己○○
                    （現於臺灣彰化監獄另案執行中）
上列被告因竊盜案件，經檢察官提起公訴（96年度偵字第2770號
），被告於準備程序中就被訴事實為有罪之陳述，本院裁定進行
簡式審判程序，判決如下：
    主  文
己○○犯竊盜伍罪，均累犯，各處有期徒刑參月，應執行有期徒
刑壹年貳月。
    事  實
一、己○○前於民國92年間因犯竊盜案件，經本院以92年度東簡
    字第287號判決處有期徒刑3月確定，於92年11月17日執行完
    畢，猶不知悔改，竟意圖為自己不法之所有，為下列行為：
（一）於96年5月間某日，在臺東縣臺東市○○街188號後方，徒
      手將停放於該處之RZ─5783號自小客車未上鎖之車門打開
      ，竊取丙○○所有置於該車內之OKWAP牌i519型號手機1支
      （序號0000-0000-00000-00，含門號0000-000000號SIM卡
      1張），得手後隨即將上開手機內之SIM卡丟棄，並於96年
      5月22日在臺東縣臺東市○○街2號，將上開手機賣與不知
      情之安慶通訊行負責人陳進冬，得款新台幣（下同） 500
      元。
（二）於96年5 月間某日，見停放在臺東縣臺東市某處之7S─16
      21號自小客車車門未上鎖，乃徒手打開車門，竊取車內丁
      ○○所有之Innostream牌i2500型號手機1支（序號0000-0
      000-0000-000，含門號0000-000000號SIM卡1 張），得手
      後亦將上開手機內之SIM 卡丟棄，並於同年月28日將上開
      手機賣與不知情之上開安慶通訊行負責人陳進冬，得款20
      0元。
（三）於96年6月下旬某日，見停放在臺東縣臺東市○○路○段37
      8 號旁之5237─TF號自小客車車門未上鎖，乃徒手打開車
      門，竊取車內乙○○所有之摩托羅拉牌E6型號手機1 支（
      序號0000-0000-0000-000，含門號0000-000000號SIM卡 1
      張），及現金約500元，得手後亦將上開手機內之SIM卡丟
      棄，並於同年月26日將上開手機賣與不知情之上開安慶通
      訊行負責人陳進冬，得款2,000元。
（四）於96年7 月初某日中午，在臺東縣臺東市○○路上之「戰
      略e 電」網咖內，趁南嘉洲前往該店櫃台購買飲料之機會
      ，徒手竊取南嘉洲所有放置於店內電腦桌上之OKWAP牌A32
      3型號手機1支（序號0000-0000-0000-000，含門號0000-0
      00000號SIM卡1張），得手後將上開手機內之SIM卡丟棄，
      並於同年月11日在臺東縣臺東市○○街80號，將上開手機
      賣與不知情之東昇通訊行老闆娘徐煒佩，得款300元。
（五）於96年7月16日前某日，見停放在臺東縣臺東市○○街128
      之6 號前之T3─2028號自小客車車門未上鎖，乃徒手打開
      車門，竊取車內戊○○所有之摩托羅拉牌W220型號手機 1
      支（序號0000-0000-0000-000，含門號0000-000000號SIM
      卡1張），得手後亦將上開手機內之SIM卡丟棄，並於同年
      月16日將上開手機賣與不知情之上開安慶通訊行負責人陳
      進冬，得款500 元。己○○將上開竊得之手機售出後所得
      均供己花用殆盡，嗣經警於上開通訊行查贓時循線查獲上
      情。
二、案經臺東縣政府警察局移送臺灣臺東地方法院檢察署檢察官
    偵查起訴。
    理  由
一、本件被告己○○所犯係死刑、無期徒刑、最輕本刑為3 年以
    上有期徒刑以外之罪，亦非高等法院管轄之第一審案件，而
    被告於本院行準備程序中就被訴事實為有罪之陳述，經告知
    被告簡式審判程序之旨並聽取當事人意見後，本院依刑事訴
    訟法第273條之1第1 項規定，裁定進行簡式審判程序，合先
    敘明。
二、上揭犯罪事實，業據被告迭於警詢、偵查及本院審理中坦承
    不諱，核與證人即被害人丙○○、丁○○、乙○○、南嘉洲
    、戊○○、證人陳進冬、徐煒佩證述之情節相符，並有安慶
    通訊行中古手機買賣記錄簿4 紙、東昇通訊行手機買賣切結
    書1 紙及通聯紀錄查詢單12紙在卷可稽，足認被告之自白與
    事實相符，罪證明確，犯行洵堪認定，應依法論科。
三、核被告所為，均係犯刑法第320條第1項之普通竊盜罪，被告
    所犯上開5 罪，犯意各別，行為互異，應予分論併罰。又被
    告前因竊盜案件，經本院以92年度東簡字第287 號判處有期
    徒刑3 月確定，於92年11月17日執行完畢，有臺灣高等法院
    被告前案紀錄表附卷可稽，其於受有期徒刑執行完畢後5 年
    內故意再犯上開5 件有期徒刑以上刑之罪，均應依刑法第47
    條第1 項規定論以累犯，並分別加重其刑。爰審酌被告正值
    青壯，不思正道取財，貪慾圖便，苟且偷盜，對被害人所生
    損害非微，影響社會治安，兼衡被告犯罪後坦承犯行，及其
    犯罪動機、目的、智識程度、所竊取之手機價值等一切情狀
    ，分別量處如主文所示之刑，並定其應執行之刑。
據上論斷，應依刑事訴訟法第284條之1、第273條之1 、第299條
第1項前段，刑法第320條第1項、第47條第1項、第51條第5 款，
刑法施行法第1條之1第1項、第2項前段，判決如主文。
本案經檢察官甲○○到庭執行職務。
中    華    民    國    97    年    6     月    3     日
                  刑事第三庭    法  官  蔡玉雪
以上正本證明與原本無異。
如不服本判決應於收受本判決後10日內向本院提出上訴書狀；上
訴書狀應敘述具體理由。未敘述上訴理由者，應於上訴期間屆滿
後20日內向本院補提理由書狀（均須按他造當事人之人數附繕本
）。「切勿逕送上級法院」。
告訴人或被害人對於本判決如有不服，請書具不服之理由狀，請
求檢察官上訴者，其上訴期間之計算係以檢察官收受判決正本之
日期為準。
                                書記官  陳昭穎
中    華    民    國    97    年    6     月     5    日
附錄本案論罪科刑法條全文：
中華民國刑法第320條
意圖為自己或第三人不法之所有，而竊取他人之動產者，為竊盜
罪，處5年以下有期徒刑、拘役或 5 百元以下罰金。
意圖為自己或第三人不法之利益，而竊佔他人之不動產者，依前
項之規定處斷。
前二項之未遂犯罰之。


司法院資訊處製作；財團法人民間司法改革基金會備份。
